【裁判字號】    98,訴,170
【裁判日期】    980331
【裁判案由】    違反毒品危害防制條例
【裁判全文】
臺灣嘉義地方法院刑事判決               98年度訴字第170號
公  訴  人  臺灣嘉義地方法院檢察署檢察官
被      告  甲○○
上列被告因違反毒品危害防制條例案件，經檢察官提起公訴（
97年度毒偵字第1891號、98年度毒偵字第237號），被告於準備
程序中就被訴事實為有罪之陳述，經本院合議庭裁定由受命法官
改依簡式審判程序審理，判決如下：
    主  文
甲○○施用第一級毒品，處有期徒刑捌月，扣案之玻璃球吸管貳
支沒收；又施用第一級毒品，處有期徒刑柒月，扣案之海洛因壹
包（驗餘淨重零點壹壹陸陸公克），沒收銷燬之，上開海洛因外
包裝袋壹個，沒收。應執行有期徒刑壹年貳月，扣案之海洛因壹
包（驗餘淨重零點壹壹陸陸公克），沒收銷燬之；扣案之玻璃球
吸管貳支、上開海洛因外包裝袋壹個，均沒收。
    犯 罪 事 實
一、甲○○前於民國96年間因違反毒品危害防制條例，經本院以
    96年度毒聲字第53號裁定令入勒戒處所施以觀察、勒戒後，
    認有繼續施用毒品傾向，再經本院以96年度毒聲字第142號
    裁定令入戒治處所施以強制戒治，於97年2月15日強制戒治
    執行完畢而釋放。詎仍不知悛悔，於上開強制戒治期滿執行
    完畢5年內，另基於施用第一級、第二級毒品之犯意，分別
    於：（一）97年11月5日下午3、4時許，在嘉義縣梅山鄉瑞
    峰村生毛樹13號之1之住處，以將第一級毒品海洛因、及第
    二級毒品甲基安非他命混合置入玻璃球後，燒烤吸食之方式
    ，同時施用海洛因、及甲基安非他命1次，嗣於97年11月6日
    上午11時20分許甲○○之父陳良志主動提出甲○○所有之針
    筒2支、白色粉末3小包（合計淨重12.58公克，經檢驗不含
    海洛因成分）、分裝袋170個及玻璃球吸管2支等物品向警方
    告發甲○○施用毒品，經甲○○同意採其尿液送驗，結果呈
    嗎啡及甲基安非他他命陽性反應。（二）97年12月4日下午1
    時許，在嘉義縣梅山鄉瑞峰村生毛樹13號之1之住處，以針
    筒注射之方式，施用海洛因1次，嗣於97年12月5日下午1時
    20分許，警方在嘉義縣竹崎鄉○○村○○路○○道路盤檢車
    輛，甲○○慌忙將海洛因1包（驗餘淨重0.1166公克）丟棄
    而為警查獲，經甲○○同意採其尿液送驗，結果呈嗎啡陽性
    反應。
二、案經嘉義縣警察局竹崎分局報告臺灣嘉義地方院檢察署檢察
    官偵查起訴。
    理  由
一、本件係經被告甲○○於準備程序當庭表示認罪，而經本院裁
    定以簡式審判程序加以審理，則依據刑事訴訟法第273條之2
    ，同法第159條第2項之規定，不適用傳聞法則有關限制證據
    能力之相關規定，合先敘明。
二、上開犯罪事實，業據被告坦承不諱，且其上開所排放之尿液
    ，經以氣相層析質譜法（ＧＣ／ＭＳ）確認鑑定，其中97年
    11月6日下午3時25分所採集之被告尿液，檢驗結果呈嗎啡（
    海洛因於人體內之代謝物）、甲基安非他命等陽性反應，另
    97年12月5日下午2時50分所採集之被告尿液，檢驗結果呈嗎
    啡陽性反應，此有代號與真實姓名對照表2份，及詮昕科技
    股份有限公司濫用藥物尿液檢驗報告、臺灣檢驗科技股份有
    限公司濫用藥物尿液檢驗報告各1份可資佐證；另97年12月5
    日下午1時20分所查獲扣案之粉末1包，經送行政院衛生署草
    屯療養院鑑定結果含海洛因成分，驗餘淨重0.1166公克，有
    該院97年12月12草屯鑑字第0971200073號鑑定書在卷可參。
    足認被告上開任意性自白與事實相符。又被告前因施用毒品
    案件，經本院以96年度毒聲字第53號裁定令入勒戒處所施以
    觀察、勒戒後，認有繼續施用毒品傾向，再經本院以96年度
    毒聲字第142號裁定令入戒治處所施以強制戒治，於97年2月
    15日強制戒治執行完畢而釋放，有臺灣高等法院被告前案紀
    錄表1份附卷可稽，是被告上開於強制戒治執行完畢釋放後5
    年內已再犯本件施用海洛因毒品之犯行，至堪認定，應依法
    論科。
三、核被告犯罪事實欄一（一）所為，係犯毒品危害防制條例第
    10條第1項之施用第一級毒品罪，及同條例第10條第2項之施
    用第二級毒品罪。被告施用前持有第一級毒品海洛因及第二
    級毒品甲基安非他命之低度行為，應為施用之高度行為所吸
    收，均不另論罪。被告以一施用毒品行為，同時施用海洛因
    、甲基安非他命，係一行為觸犯數罪名，為想像競合犯，應
    依刑法第55條規定從一重之施用第一級毒品罪論處。另犯罪
    事實欄一（二）所為，係犯毒品危害防制條例第10條第1項
    之施用第一級毒品罪，被告施用前、後持有第一級毒品海洛
    因之低度行為，應為施用之高度行為所吸收，不另論罪。又
    被告所犯犯罪事實欄一（一）、（二）之各起犯行，犯意個
    別，行為互殊，應予分論併罰。爰審酌被告曾因施用毒品經
    強制戒治，猶未知警惕而再犯本案，足見其未徹底戒除施用
    毒品，惟念及施用毒品本質上係戕害自身健康之行為，尚未
    嚴重破壞社會秩序或侵害他人權益，且被告坦承犯行、犯後
    態度尚屬良好暨其犯罪之動機、目的、手段、國小畢業之智
    識程度等一切情狀，分別量處如主文所示之刑，並定其應執
    行刑。扣案海洛因1小包（驗餘淨重0.1166公克）經送鑑定
    含有海洛因成分，業如前述，應依毒品危害防制條例第18條
    第1項前段規定沒收銷燬之；至包裝上開海洛因之包裝袋1個
    ，係用於包裹海洛因，防止其裸露、潮濕，便於攜帶，為被
    告犯罪所用之物，且為其所有，業據被告供明在卷（見本院
    卷第21頁），又行政院衛生署草屯療養院鑑定時，既將該空
    包裝袋與甲基安非他命分別秤重，有鑑定書可佐，業如前述
    ，足認其與扣案之海洛因並無不可析離之關係，應依刑法第
    38條第1項第2款規定宣告沒收之。另扣案玻璃球吸管2支，
    係被告所有，業經被告於本院供承在卷，且係用以於犯罪事
    實欄一（一）施用第一、二級毒品所用之物，應依刑法第38
    條第1項第2款規定，宣告沒收之。至注射針筒2支、分裝袋1
    70個，被告供稱係其以前施用海洛因所用（見嘉竹警偵字第
    0980032529卷第2頁），且該等物品係於犯罪事實欄一 (二)
    之施用海洛因犯行前查獲，亦無證據證明與本案犯罪事實欄
    一（一）施用海洛因、甲基安非他命之犯行有關，爰不予宣
    告沒收。再於97年11月6日上午11時20分由被告之父陳良志
    所提出而扣案之白色粉末3小包（合計淨重12.58公克），經
    檢驗未發現含法定毒品成分，有法務部調查局濫用藥物實驗
    室98年3月5日調科壹字00000000000號鑑定書在卷可參（見
    本院卷第15頁），爰不予宣告沒收，附此敘明。
據上論斷，應依刑事訴訟法第273條之1第1項、第299條第1項前
段，毒品危害防制條例第10條第1項、第2項、第18條第1項前段
，刑法第11條、第51條第1項第5款、第55條、第38條第1項第2款
，判決如主文。
本案經檢察官王輝興到庭執行職務。
中    華    民    國    98    年     3    月    31    日
                  刑事第五庭    法  官  啟夫
以上正本證明與原本無異。
如不服本判決應於收受判決後10日內向本院提出上訴書狀，並應
敘述具體理由；其未敘述上訴理由者，應於上訴期間屆滿後20日
內向本院補提理由書（均須按他造當事人之人數附繕本）「切勿
逕送上級法院」。
中    華    民    國    98    年     3    月    31    日
                                書記官  侯麗茹
附錄本件論罪科刑法條：
毒品危害防制條例第10條
施用第一級毒品者，處 6 月以上 5 年以下有期徒刑。
施用第二級毒品者，處 3 年以下有期徒刑。


司法院資訊處製作；財團法人民間司法改革基金會備份。
